臺灣臺中地方法院民事裁定
111年度抗字第60號
抗  告  人  鄭彩娥  

相  對  人  裕融企業股份有限公司

法定代理人  嚴陳莉蓮


上列當事人間聲請本票裁定事件，抗告人對於民國111年2月7日
本院所為111年度司票字第596號裁定提起抗告，本院裁定如下：
    主  文
抗告駁回。
抗告程序費用新臺幣壹仟元由抗告人負擔。
    理  由
一、抗告意旨略以：相對人並未於民國110年12月1日或其後，持
　　原裁定所示之本票1紙（下稱系爭本票）對抗告人為付款提
    示，相對人主張提示系爭本票後未獲付款，並以110年12月1
    日為本票債務之利息起算日，均與事實不符。相對人行使追
    索權之要件既有欠缺，其聲請強制執行即屬無據，為此提起
    本件抗告，請求廢棄原裁定等語。
二、按執票人向本票發票人行使追索權時，得聲請法院裁定後強
    制執行，票據法第123條定有明文。次按執票人依票據法第1
    23條規定向發票人行使追索權，聲請法院裁定許可對發票人
    強制執行時，如本票未約定利息者，應自到期日起依年利率
    六釐計算利息，未載到期日者，視為見票即付，此觀票據法
    第124條準用同法第97條第1項第2款規定及第120條第2項自
    明。又本票執票人，依票據法第123條規定，聲請法院裁定
    許可對發票人強制執行，係屬非訟事件，此項聲請之裁定，
    及抗告法院之裁定，僅依非訟事件程序，以審查強制執行許
    可與否，並無確定實體上法律關係存否之效力，法院僅就本
    票形式上之要件是否具備予以審查，即為已足，至於當事人
    間實體上之爭執，應循訴訟程序以資解決，要非非訟裁定法
    院所得審酌（最高法院56年台抗字第714號、57年台抗字第7
    6號裁定意旨參照）。再本票既載明免除作成拒絕證書，則
    執票人聲請裁定准予強制執行時，自毋庸提出已為付款提示
    之證據。票據債務人如主張執票人未為提示，依票據法第12
    4條準用同法第95條但書之規定，應由其負舉證之責，且此
    乃關係執票人得否行使追索權之實體問題，亦應由票據債務
    人另行提起訴訟，以資解決（最高法院84年度台抗字第22號
    、93年度台抗字第83號裁定要旨參照）。
三、查，本件相對人主張其執有抗告人為發票人，到期日為110
    年11月30日，免除作成拒絕證書之系爭本票1紙，屆期提示
    未獲支付，依票據法第123條聲請裁定許可強制執行等情，
    已據提出本票為證，原裁定予以准許，核無不合。至抗告意
    旨所述，乃相對人是否曾向其為付款提示，而得對其行使票
    據追索權之實體上爭執，揆諸上開說明，尚非本件非訟事件
    程序所得審究，抗告人就此實體上爭執事項，應依訴訟程序
    另謀解決。從而，抗告人提起本件抗告，為無理由，應予駁
    回。
四、按非訟事件依法應由關係人負擔費用者，法院裁定命關係人
    負擔時，應一併確定其數額，非訟事件法第24條第1項定有
    明文。爰依法確定本件抗告程序費用額如主文第2項所示。
五、據上論結，本件抗告為無理由，依非訟事件法第46條、第21
    條第2項、第24條第1項，民事訴訟法第495條之1第1項、第4
    49條第1項、第95條、第78條，裁定如主文。
中　　華　　民　　國　　111 　年　　4 　　月　　7 　　日
  　　　　　　　　民事第二庭　審判長法　官　呂麗玉
　　　　　　　　                    法  官　李佳芳
                                    法  官　江奇峰　　
以上正本係照原本作成。
如不服本裁定，僅得於收受本裁定正本送達後10日內，委任律師
以適用法規顯有錯誤為理由，向本院提出再抗告狀（須附繕本一
份）並繳納再抗告裁判費新台幣1,000元。
中　　華　　民　　國　　111 　年　　4 　　月　　7 　　日
                                 書記官  黃雅慧